# WALTER RUBÉN SAJAMA

37 Años (13-09-1983) - Soltero +54 9 11 5507-9612

Cochabamba 4248 - Capital Federal - Argentina linkedin.com/in/wsajama/ waltersajama83@hotmail.com

## **OBJETIVO**

Tengo como interés principal pertenecer a una organización sólida, reconocida, con objetivos claros, que mantenga un clima laboral de cordialidad y respeto. Espero poder aumentar cualitativamente mi experiencia ya que ello me permitirá lograr una mayor estabilidad y desarrollo laboral.

Ofrezco iniciativa constante y predisposición para instruirme con nuevos conocimientos, aportar las habilidades necesarias para contribuir con los objetivos de la empresa, capacidad para adaptarme con facilidad al entorno laboral y al trabajo en equipo.

## FORMACIÓN ACADÉMICA

**2012 - Presente:** Estudios universitarios en curso para la carrera **Ingeniería en Sistemas de Información** en la Universidad Tecnológica Nacional (UTN). cursando 4to año.

### **CONOCIMIENTOS ESPECÍFICOS**

- Metodología Agile Scrum
- Framework Laravel Ionic Angular Django
- Lenguaje de Programación: Python, PHP, Javascript, Typescript
- Base de datos SQL y MySql
- MS Project
- Microsoft Visio
- Inglés (2do Lenguas vivas)

## FORMACIÓN COMPLEMENTARIA

- **2020 -** Scrum Fundamentals (Certification id 42246620)
- 2018 Diseño e implementación de soluciones de análisis de Big Data (Azure Academy)
- **2017** JasperSoft Business Intelligence (TIBCO)
- 2016 Metodología de Proyectos
- **2014** Programación JavaScript (IT Master)
- 2013 Programación PHP AVANZADO (Centro de Formación Profesional)
- 2013 Curso HTML y CSS (IT Master)
- 2012 Programación con SQL Server 2008 (UTN)

### EXPERIENCIA LABORAL

• 03/2018 - Presente: TELEFÓNICA DE ARGENTINA S.A. Puesto: ANALISTA FUNCIONAL

## Descripción de tarea:

Análisis y relevamiento de los requerimientos de distintas áreas de la empresa. Documentación funcional, especificación de diseños de caso de uso y casos de prueba. Generación de reportes (BMC Remedy). Identificar las diferentes etapas y procesos en la ejecución de un proyecto. Asesorar y capacitar a usuarios sobre las soluciones a implementar, utilizando metodología Scrum. Análisis de problemas y Diseño de Solución. Colaboración en tareas de gestión. Cumplir y controlar el cumplimiento de las fases del Ciclo del proyecto. Obtener la conformidad de los referentes de las áreas solicitantes a las conclusiones. Asegurar la implementación de productos o servicios de acuerdo al alcance acordado para lograr la satisfacción del cliente. Proponer y participar en el diseño de soluciones asociadas a los requerimientos y colaborar en la definición de las arquitecturas. Elaboración de informes de avance del proyecto.

• 08/2016 - 03/2018: SAM SISTEMAS S.R.L.

**Puesto:** ANALISTA FUNCIONAL

## Descripción de tarea:

Análisis y relevamiento de las necesidades del cliente, documentos funcionales, Coordinación y seguimiento de pruebas de usuarios. Especificación de diseños funcionales de casos de uso y casos de prueba. Generar informes (Jaspersoft) para mejorar la productividad del equipo. Generar y mantener documentación sobre los circuitos operativos, sistemas que permitan su análisis y mejoramiento. Implementación y pruebas en desarrollo, instalación y testing de los entregables en el ambiente de desarrollo del cliente. Capacitación a usuarios. Analizar y detectar oportunidades de mejora del producto (CA Service Desk Management) y en las soluciones implementadas. Asesorar y capacitar a usuarios sobre las soluciones a implementar, utilizando metodología Scrum y asegurando su máxima satisfacción. Asegurar el testeo de las soluciones desarrolladas cumpliendo con los niveles de servicio y eficiencia requeridos.

07/2013 - 08/2016: CABLEVISIÓN S.A (ARL S.A)
Puesto: ANALISTA TÉCNICO FUNCIONAL

## Descripción de tarea:

Relevamiento, análisis y documentación de procesos integrales, metodología Agile, análisis de requerimientos técnicos, funcionales/no funcionales y de negocio. Validación de Modelos de Diseño. Especificación de diseños funcionales de casos de uso. Generar y mantener documentación sobre los circuitos operativos, sistemas que permitan su análisis y mejoramiento. Capacitación del equipo de administración, gerencia, supervisores y usuarios en general. Detectar la necesidad de nuevos sistemas o proponer mejoras a los sistemas existentes. Analizar alternativas coordinación de implementación de software e implementar soluciones junto al equipo de desarrollo. Administración y actualización de la intranet corporativa con PHP y HTML. Administración de bases de datos (MySql). Análisis de factibilidad, relevamiento de incidentes de usuarios y proveedores, diseño, construcción e implementación de aplicaciones y actualizaciones de Altiris (intranet). Asistencia para identificar ineficiencias y apoyar iniciativas para simplificar procesos. Administración de Dominios, altas de usuarios (Active Directory). Documentación procesos y procedimientos.

08/2009 - 07/2013: TELEFÓNICA S.A (ARL S.A)
Puesto: SOPORTE TÉCNICO NIVEL 2-3

## Descripción de tarea:

Análisis de incidentes técnicos y desarrollo de soluciones para clientes internos. Gestionar e implementar proyectos referidos a nuevos productos. Analizar, diseñar e implementar soluciones de gestión de procesos internos. Soporte a clientes y técnicos on site. Coordinación con otros sectores de la empresa, principalmente en áreas técnicas, producto y sistemas. Instalación y mantenimiento de software y hardware, soporte remoto. Administración y mantenimiento de servidores y redes. Realización de backup.

• 10/2006 - 08/2009 : TANNEX S.R.L.

Puesto: SOPORTE TÉCNICO

## Descripción de tarea:

Mantenimiento y administración de servidores de clientes. Administración y creación de máquinas virtuales. Instalación y mantenimiento de software y hardware, soporte remoto. Realización de backup. Reparación de impresoras. Instalación y configuración de cámaras IP. Instalar y configurar el Hardware y Software de PC, laptops e impresoras (Plataforma Dell / Apple / HP / Samsung). Soporte de Microsoft Windows XP, Vista y productos Microsoft Office 2003/2007. Asistencia para identificar ineficiencias y apoyar iniciativas para simplificar procesos. Administración de Dominios, altas de usuarios (Active Directory).